臺灣臺北地方法院民事判決　　　　　　96年度重訴字第1130號
原　　　告　台北富邦商業銀行股份有限公司
　　　　　　　　　　　　、12.
法定代理人　甲○○
訴訟代理人　丙○○
被　　　告　台貫科技股份有限公司
兼法定代理　乙○○
人
被　　　告　丁○○
當事人間請求清償借款事件，本院於中華民國96年9月27日言詞
辯論終結，判決如下：
    主      文
被告應連帶給付原告新臺幣柒仟貳佰肆拾柒萬肆仟玖佰玖拾壹元
及如附表所示之利息暨違約金。
訴訟費用新臺幣陸拾肆萬玖仟捌佰貳拾肆元由被告連帶負擔。
    事實及理由
甲、程序部分：
    一按當事人得以合意定第一審管轄法院，但以關於由一定法
      律關係而生之訴訟為限，前項合意，應以文書為之，民事
      訴訟法第24條定有明文。依兩造所簽訂之借據第7條第2項
      約定，兩造合意以原告台北富邦商業銀行股份有限公司之
      總行所在地（設臺北市中山區○○○路○段50號）之法院
      為不履行本契約致涉訟時之第一審管轄法院，是原告向本
      院提起本件清償借款之訴，核與首揭規定相符。
    二被告台貫科技股份有限公司（下稱台貫公司）、乙○○、
      丁○○均未於言詞辯論期日到場，核無民事訴訟法第386
      條所列各款情形，爰依原告之聲請，由其一造辯論而為判
      決。
乙、實體部分：
    一原告起訴主張：被告乙○○、丁○○，於民國94年11月3
      日簽立保證書向原告保證凡被告台貫公司對原告（包括總
      行及所屬各分支機構）現在（包括過去已發生尚未清償者
      ）及將來連續發生之票據、借款、墊款、保證、衍生性金
      融商品交易及其他有關債務，均包括利息、遲延利息、違
      約金、損害賠償及有關履行上開債務所需之一切費用等，
      以新臺幣（以下未特別標明幣別者，均同）8,640萬元為
      限額，願與被告台貫公司連帶負全部清償之責。嗣被告台
      貫公司(一)於94年11月17日簽訂借據向原告借款3,150萬元
      ，約定借款期間自借款初次撥付日起至99年11月16日止，
      利息前2年按原告指數型房貸基準利率加碼年息0.29%計算
      ，第3年起按原告指數型房貸基準利率加碼年息1%計算，
      嗣隨原告指數型房貸基準利率變動而調整，自借款日起，
      依年金法以180期所計算之月付金，於借據期間內按月償
      付，並於借款期間屆滿時，將餘額一次清償，嗣於95年12
      月28日簽訂增補借據，將借款到期日變更為109年11月16
      日，利息自95年12月17日起至96年11月16日止，按原告指
      數型房貸基準利率加碼年息0.29%計算（目前為週年利率2
      .55%），自96年11月17日起至到期日止按原告指數型房貸
      基準利率加碼年息1%，嗣隨原告指數型房貸基準利率變動
      而調整，本金餘額2,958萬元自95年12月17日起至96年11
      月16日止，按月繳息不還本，自96年11月17日起至到期日
      止，以1個月為1期，依年金法按月平均攤還本息；(二)於94
      年11月17日簽訂借據向原告借款1,000萬元，約定借款期
      間自初次撥付日起至95年11月16日止，利息按原告基準利
      率加碼年息0.44%計算（目前為週年利率3.60%），按月計
      付，嗣隨原告基準利率變動而調整，借款期間屆滿前，被
      告應一次或分次將借款本金還清，嗣於95年12月28日簽訂
      增補借據，將借款到期日變更為96年11月16日；(三)於94年
      11月17日簽訂借據向原告借款850萬元，約定借款期間自
      初次撥付日起至99年11月16日，利息前2年按原告指數型
      房貸基準利率加碼年息0.29 %計算（目前為週年利率2.55
      %），第3年起按原告指數型房貸基準利率加碼年息1%，嗣
      隨原告指數型房貸基準利率變動而調整，自借款日起，以
      1個月為1期，依年金法計算月付金，按月平均攤本息，嗣
      於95年12月28日簽訂增補借據，約定自95年12月29日起還
      款方式變更為：本金餘額674萬元自95年12月17日起至96
      年11月16日止，按月繳息不還本，自96年11月17日起以13
      年期之年金法計算方式按月攤還本息，餘款到期一次清償
      ；(四)於94年11月17日簽訂委任開發國內信用狀契約及借據
      ，委請原告開發即期信用狀，額度以1,000萬元為限，得
      在額度內分次申請開狀，循環使用，每筆借款期間最長不
      得超過150天，嗣於95年5月4日申請撥付2,101,680元開發
      國內即期信用狀項下墊付匯款之墊款，利息按原告基準利
      率加碼年息0.44%計算（目前為週年利率3.60%），按月計
      付，嗣隨原告基準利率變動而調整，借款期間屆滿前，被
      告應一次或分次將借款本金還清，嗣於95年12月28日簽訂
      增補借據，將借款到期日變更為96年11月16日；(五)於92年
      8月4日簽訂借據向原告借款1,000萬元，約定借款期間自
      初次撥付日起至98年8月4日止，利息按中華郵政股份有限
      公司之1年期定期儲金機動利率加碼年息2.975%計算，嗣
      隨該公司上開利率變動而調整，惟加碼後之利率若超過年
      息5%時，則以年息5%計算（目前為週年利率5%），自借款
      日起，以1個月為1期，依年金法計算月付金，按月平均攤
      還本息；(六)於94年11月17日簽訂進口融資及委任承兌契約
      ，約定自94年11月17日起，得在美金100萬元之額度內，
      向原告申請循環動用，每筆遠期信用狀下之墊款或匯票承
      兌期限，最長不得超過原告墊款日或承兌日起180天，利
      息美金墊款以原告墊款之日為起息日，其利率按起息日之
      路透社該幣別6個月SIBOR平均利率加碼年息0.75%後除以0
      .946固定計息，嗣於95年12月28日簽訂增補契約，約定將
      美金貸款餘額合計697,761.04元依95年12月29日，以1美
      元兌換32.61元之匯率改貸為22,753,987元之貸款，到期
      日變更為96年11月16日，利息按原告基準利率減碼年息0.
      44%計算，按月計付，嗣隨原告基準利率變動而調整，又
      均定逾期清償在6個月以內部分，按約定利率10%，逾期超
      過6個月以上部分，按約定利率20%加付違約金，如逾期不
      履行，視為全部到期。詎被告台貫公司就上開借款(一)、(二)
      (三)、(四)、(六)僅繳款至96年4月16日止、借款(五)僅繳款至96
      年5月16日止即未再依約繳付本息，依上開約定，全部借
      款應視為到期，共尚結欠本金72,474,991元未清償，被告
      乙○○、丁○○為連帶保證人，應負連帶清償責任，迭經
      催討無效，為此提起本件訴訟等情。並聲明：如主文第1
      項所示。
    二被告均未於言詞辯論期日到場，亦未提出書狀作何聲明或
      陳述。
    三經查，本件原告主張之事實，已據其提出借據、增補借據
      、撥款申請書、委任開發國內信用狀契約、進口融資及委
      任承兌契約、約定書、保證書、約定書、放利率查詢、放
      款主檔明細表為證，核屬相符，被告既均不於言詞辯論期
      日到場爭執，亦不提出書狀答辯以供本院參酌，惟依上開
      證據，應堪信原告之主張為真實。
    四從而，原告依消費借貸及連帶保證之法律關係請求被告連
      帶給付如主文第1項所示之本金、利息及違約金為有理由
      ，應予准許。
據上論結，本件原告之訴為有理由，依民事訴訟法第385條第1項
前段、第85條第2項、第87條第1項，判決如主文。
中　　華　　民　　國　　96　　年　　9 　　月　　28　　日
                  民事第四庭    法  官  劉坤典
以上為正本係照原本作成
如對本判決上訴須於判決送達後20日內向本院提出上訴狀
中　　華　　民　　國　　96　　年　　9 　　月　　28　　日
                                書記官  陳素卿
附表：                               （單位：新臺幣/元）
┌──┬─────┬─────┬─────┬────┬─────────┬──────────────┐
│    │          │          │          │        │利            息  │                            │
│編號│原借款金額│ 借款餘額 │借款起訖日│繳息訖日├─────┬───┤    違約金計算期間暨利率    │
│    │          │          │          │        │ 計算期間 │年利率│                            │
├──┼─────┼─────┼─────┼────┼─────┼───┼──────────────┤
│    │          │          │94.10.17  │        │96.04.17  │      │自96年5月17日起，逾期在6個以│
│ 1  │31,500,000│29,580,000│    |     │96.04.16│   |      │ 2.78%│內者，按前開利率10%，超個6月│
│    │          │          │109.11.16 │        │清償日止  │      │以上者，按前開利率20%計算   │
├──┼─────┼─────┼─────┼────┼─────┼───┼──────────────┤
│    │          │          │94.10.17  │        │96.04.17  │      │自96年5月17日起，逾期在6個以│
│ 2  │10,000,000│6,500,000 │    |     │96.04.16│   |      │ 4.11%│內者，按前開利率10%，超個6月│
│    │          │          │96.11.16  │        │清償日止  │      │以上者，按前開利率20%計算   │
├──┼─────┼─────┼─────┼────┼─────┼───┼──────────────┤
│    │          │          │94.10.17  │        │96.04.17  │      │自96年5月17日起，逾期在6個以│
│ 3  │ 8,500,000│ 6,740,000│    |     │96.04.16│   |      │ 2.78%│內者，按前開利率10%，超個6月│
│    │          │          │99.11.16  │        │清償日止  │      │以上者，按前開利率20%計算   │
├──┼─────┼─────┼─────┼────┼─────┼───┼──────────────┤
│    │          │          │94.10.17  │        │96.04.17  │      │自96年5月17日起，逾期在6個以│
│ 4  │10,000,000│2,101,680 │    |     │96.04.16│   |      │ 4.11%│內者，按前開利率10%，超個6月│
│    │          │          │96.11.16  │        │清償日止  │      │以上者，按前開利率20%計算   │
├──┼─────┼─────┼─────┼────┼─────┼───┼──────────────┤
│    │          │          │94.10.17  │        │96.05.17  │      │自96年6月17日起，逾期在6個以│
│ 5  │10,000,000│ 4,799,324│    |     │96.05.16│   |      │ 5.375│內者，按前開利率10%，超個6月│
│    │          │          │98.08.04  │        │清償日止  │ %    │以上者，按前開利率20%計算   │
├──┼─────┼─────┼─────┼────┼─────┼───┼──────────────┤
│    │          │          │94.10.17  │        │96.04.17  │      │自96年5月17日起，逾期在6個以│
│ 6  │22,753,987│22,753,987│    |     │96.04.16│   |      │ 4.11%│內者，按前開利率10%，超個6月│
│    │          │          │96.11.16  │        │清償日止  │      │以上者，按前開利率20%計算   │
├──┼─────┼─────┼─────┴────┴─────┴───┴──────────────┤
│合計│          │72,474,991│                                                                      │
└──┴─────┴─────┴───────────────────────────────────┘
